【裁判字號】    95,易,324
【裁判日期】    950627
【裁判案由】    竊盜
【裁判全文】
臺灣新竹地方法院刑事判決               95年度易字第324號
公  訴  人  臺灣新竹地方法院檢察署檢察官
被      告  丁○○
                    （現另案在臺灣新竹監獄執行中）
上列被告因竊盜案件，經檢察官提起公訴（95年度偵字第1585號
），本院合議庭裁定進行簡式審判程序，並判決如下：
    主  文
丁○○共同連續攜帶兇器，毀壞門扇竊盜，處有期徒刑柒月。
    事  實
一、丁○○基於意圖為自己不法所有之概括竊盜犯意，連續於：
（一）民國95年2月8日晚上9時許，在新竹縣竹東鎮○○路290巷
      35號前，見傅宇庭所有車牌號碼為DTK-477號之輕型機車
      （由丙○○使用中）停放在該處，且車上鑰匙未拔取，即
      趁人不注意之際，以該鑰匙啟動上開機車後，將上開機車
      騎離現場，得手後，供己代步之用。
（二）95年3月7日上午10時30分許至同日下午1時許前之某不詳
      時間，與姓名年籍不詳綽號「阿泡」之成年男子，共同基
      於意圖為自己不法所有之竊盜犯意聯絡及行為分擔，由綽
      號「阿泡」之成年男子，持其所有、客觀上對於人之生命
      、身體安全構成威脅具有危險性而可供兇器使用之不詳工
      具，破壞乙○○、甲○○位於新竹縣竹北市○○路180巷8
      號7樓住處構成鐵製大門一部之門鎖後侵入（侵入住宅部
      分未據告訴），共同竊取乙○○所有之手機1支、MP31 台
      ，以及甲○○所有之電腦主機1台、液晶螢幕1台、手機1
      支、項鍊4條、手錶1支、金飾1個（均已發還），得手後
      ，由丁○○騎乘上開機車載離。嗣於同日下午1時許，在
      新竹縣竹北市縣○○路與中山路口，丁○○因闖紅燈為警
      攔停，而查知上情。
二、案經新竹縣警察局竹北分局報請臺灣新竹地方法院檢察署檢
    察官偵查起訴。
    理  由
一、本件被告丁○○所犯竊盜罪，係非死刑、無期徒刑、最輕本
    刑為3年以上有期徒刑之罪，被告於本院準備程序進行中，
    就被訴事實為有罪之陳述，經本院合議庭認合於刑事訴訟法
    第273條之1第1項之規定，裁定進行簡式審判程序。
二、認定犯罪事實所憑之證據及理由：
（一）被告丁○○於檢察官訊問時、本院準備程序及審理程序訊
      問時之自白。
（二）核與被害人丙○○、乙○○、甲○○於警詢時之指訴情節
      相符。
（三）且有贓證物認領保管單3份、車輛竊盜、車牌失竊查詢認
      可資料1份、查獲照片6幀在卷可稽。是認被告上開自白應
      可認與事實相符，故本件事證已臻明確，被告竊盜犯行堪
      予認定，自應依法論罪科刑。
三、論罪科刑之理由：
（一）按門鎖為安全設備之一種（參照最高法院32年上字第589
      號判例），毀壞門鎖行竊，自應論以刑法第321條第1項第
      2款之毀壞安全設備竊盜罪；惟此處所謂門鎖，係指附加
      於門上之鎖而言，至毀壞構成門之一部之鎖（如司畢靈鎖
      ），則應認為毀壞門扇（最高法院64年度第4次刑庭庭推
      總會議決議(一)參照）。而本件共犯綽號「阿泡」之成年男
      子所毀壞的鎖，係構成門之一部乙情，業據被告於本院審
      理時供述在卷，故自屬毀壞門扇。次按刑法第321條第1項
      第3款攜帶兇器竊盜罪所謂之兇器，其種類並無限制，凡
      客觀上足對人之生命、身體、安全構成威脅，具有危險性
      之器械均屬之，且只需行竊時攜帶此種具有危險性之兇器
      為已足，並不以攜帶之初有行兇之意圖為必要，此有最高
      法院79年度臺上字第5253號判例意旨可資參照。而共犯「
      綽號「阿泡」之成年男子持以行竊撬壞鐵製大門之門鎖之
      工具，雖未扣案，然由客觀情狀判斷，足以撬壞鐵製門鎖
      之工具，其材質必定堅硬，於客觀上應係得持以攻擊人身
      ，對人之生命、身體、安全構成威脅，具有相當危險性之
      器械，揆諸前揭判例意旨，自屬刑法第321條第1項第3款
      所稱之兇器無訛。
（二）核被告丁○○所為，係犯刑法第320條第1項之普通竊盜罪
      及同法第321條第1項第2、3款之攜帶兇器、毀壞門扇竊盜
      罪（原起訴意旨漏論第2款，業經公訴檢察官於本院準備
      程序追加之）。
（三）又被告所為之攜帶兇器、毀壞門扇竊盜犯行，與共犯綽號
      「阿泡」之成年男子有犯意聯絡及行為分擔，為共同正犯
      。
（四）再被告所為普通竊盜行為及攜帶兇器、毀壞門扇竊盜行為
      ，時間緊接，所犯基本構成要件相同，顯係出於概括犯意
      反覆為之，為連續犯，爰依刑法第56條之規定以一攜帶兇
      器毀壞門扇竊盜罪論，並加重其刑。
（五）爰審酌被告正值年輕力壯，當力圖向上，猶思不勞而獲，
      連續2次竊取他人財物供己所用，不尊重他人之財產權致
      被害人財產權受侵害，併審酌其行竊手段、方式、竊得之
      物均經被害人領回，對於被害人所生危害尚輕，暨其犯後
      坦承犯行態度良好等一切情狀，量處如主文所示之刑。
四、適用法律：
（一）刑事訴訟法第273條之1第1項、第299條第1項前段。
（二）刑法第28條、第56條、第321條第1項第2款、第3款。
本案經檢察官傅伊君到庭執行職務。
中    華    民    國    95    年    6     月    27    日
                  刑事第六庭法  官  魏瑞紅
以上正本證明與原本無異。
如不服本判決，應於判決送達後10日內向本院提出上訴狀 (應附
繕本)，上訴於臺灣高等法院。
中    華    民    國    95    年    6     月    27    日
                            書記官  吳月華
附錄本案論罪科刑所適用法條全文：
中華民國刑法第321條第2款、第3款
犯竊盜罪而有左列情形之一者，處 6 月以上、 5 年以下有期徒刑：
二  毀越門扇、牆垣或其他安全設備而犯之者。
三  攜帶兇器而犯之者。


司法院資訊處製作；財團法人民間司法改革基金會備份。
